【裁判字號】    98,交易,592
【裁判日期】    981127
【裁判案由】    過失傷害
【裁判全文】
臺灣臺北地方法院刑事判決             98年度交易字第592號
公  訴  人  臺灣臺北地方法院檢察署檢察官
被      告  甲○○
                      1
                      1
上列被告因過失傷害案件，經檢察官提起公訴（98年度調偵字第
1027號），本院判決如下：
    主  文
甲○○因過失傷害人，處拘役伍拾日，如易科罰金，以新臺幣壹
仟元折算壹日。緩刑貳年。
    事  實
一、甲○○於民國98年5月26日21時55分許，駕駛車牌號碼9899-
    MT號自用小客車，沿臺北市中山區○○○路西往東方向行駛
    ，其本應注意汽車在同一車道行駛時，後車與前車之間應保
    持隨時可以煞停之距離，且應注意車前狀況，隨時採取必要
    之安全措施。衡諸當時雖值夜間有照明，天雨路面濕潤，惟
    路面無缺陷，視距良好，客觀上並無不能注意之情事，詎其
    行至長安西路與中山北路口時，竟疏未注意，見其行向之號
    誌已轉為黃燈，仍未作停車之準備，而貿然繼續前行，適乙
    ○○騎乘車牌號碼CUE-712號重型機車，沿同路行駛在前，
    乙○○行至該路口時，見號誌已轉換，即煞停進入機車停等
    區停等，然因甲○○未與乙○○保持適當之距離，見乙○○
    煞停，雖亦立即踩煞，仍自後追撞乙○○所騎乘之重機車，
    致乙○○當場人車倒地，因而受有頭部外傷、頸椎及腰椎挫
    傷及扭傷等傷害。甲○○肇事後，於未被有偵查犯罪職權之
    機關或公務員發覺前，在馬偕醫院向據報到醫院處理之臺北
    市政府警察局交通警察大隊中山分隊警員郭峻瑀坦承為肇事
    者而自首接受裁判。
二、案經甲○○自首、乙○○訴由臺北市政府警察局中山第二分
    局報告臺灣臺北地方法院檢察署檢察官偵查起訴。
    理  由
一、上揭犯罪事實，業據被告甲○○於本院審理時坦承不諱，並
    據告訴人乙○○於警詢、偵查時指陳在案，且有道路交通事
    道路交通事故調查報告表、現場圖、談話紀錄表、現場照片
    、補充資料表等在卷可稽（參偵字第16741號卷第5-6、13、
    15-19、22-31、39-40頁）。又告訴人乙○○因本件車禍事
    故受有上開傷害，亦有馬偕紀念醫院於98年6月24日開立之
    甲種診斷證明書1紙在卷可按（參同上偵卷第10頁）。足認
    被告前開出於任意性之自白，核與事實相符，而可採信。按
    汽車在同一車道行駛時，除擬超越前車外，後車與前車之間
    應保持隨時可以煞停之距離。且駕駛人應注意車前狀況，並
    隨時採取必要之安全措施，道路交通安全規則第94條第1項
    、第3項定有明文。衡諸當時狀況，雖值夜間但有燈光照明
    ，天雨、路面濕潤，惟無缺陷，視距良好，此有上開事故調
    查報告表可稽，並為被告所不爭執，客觀上並無不能注意之
    情事。詎被告竟疏未注意車前狀況及與前車保持適當之安全
    距離，以致於自後追撞在其前方已停等紅燈之告訴人所騎乘
    之機車車尾，致告訴人當場倒地受有上述傷害，其就本件車
    禍事故之發生，自有過失甚明，且其過失並顯與告訴人之上
    開傷害結果有相當因果關係。從而，本件被告過失傷害之犯
    行事證明確，洵堪認定，應依法論科。
二、核被告被告所為，係犯刑法第284條第1項前段之過失傷害罪
    。被告於肇事後，於未被有偵查犯罪職權之機關或公務員發
    覺前，在馬偕醫院向據報到醫院處理之臺北市政府警察局交
    通警察大隊中山分隊警員郭峻瑀坦承為肇事者等情，此有道
    路交通事故肇事人自首情形紀錄表1紙附卷可證（參同上偵
    卷第21頁），是警察接獲報案時，顯然不知何人為肇事者，
    甚為灼然，則被告已合於刑法第62條前段之自首要件，應依
    法減輕其刑。爰審酌本件車禍事故之發生，完全係肇因於被
    告之過失，告訴人所受之傷勢尚非嚴重，被告犯後完全坦承
    犯行，在本院審理前並曾寄送芒果向告訴人致歉，且在車禍
    隔日（5月27日），撥打數通電話予告訴人，有被告所提出
    之快遞送件單據、通聯紀錄在卷可稽，被告並經由檢察官之
    轉介透過鄉鎮市調解委員會與告訴人洽談和解，但因告訴人
    未依調解委員會之通知到場，而致調解不成立，被告嗣於本
    院審理時再次提出除強制險外，願另賠償告訴人新臺幣3萬
    元之和解條件，但仍遭告訴人當庭拒絕，然由上開被告犯後
    所為之試圖和解經過，益見被告積極尋求告訴人諒解之意，
    足認其犯後已有悔悟之心等一切情狀，量處如主文所示之刑
    ，併諭知易科罰金之折算標準。本院審酌被告並無前科，此
    有臺灣高等法院被告前案紀錄表在卷可稽，其本次係因過失
    而罹刑章，並非故意犯罪，雖因告訴人之堅持而未能達成和
    解，但承前所述其試圖和解之經過，足認其經此偵、審程序
    已知悔意，且當知所警惕，信無再犯之虞，認前開宣告之刑
    ，以暫不執行為適當，爰併依刑法第74條第1項第1款之規定
    ，宣告不付負擔之緩刑2年，用啟自新。
據上論斷，應依刑事訴訟法第284條之1、第299條第1項前段，刑
法第284條第1項前段、第62條前段、第41條第1項前段、第74條
第1項第1款，刑法施行法第1條之1，判決如主文。
本案經檢察官蔡彥守到庭執行職務。
中    華    民    國    98    年    11    月    27    日
                  交通法庭  法  官  李桂英
上正本證明與原本無異。
如不服本判決應於收受送達後10日內向本院提出上訴書狀，並應
敘述具體理由；其未敘述上訴理由者，應於上訴期間屆滿後20日
內向本院補提理由書（均須按他造當事人之人數附繕本）「切勿
逕送上級法院」。告訴人或被害人如對於本判決不服者，應具備
理由請求檢察官上訴，其上訴期間之計算係以檢察官收受判決正
本之日期為準。
                            書記官  嚴君珮
中    華    民    國    98    年    11    月    27    日
附錄：本案論罪科刑法條全文
中華民國刑法第284條
（過失傷害罪）
因過失傷害人者，處6月以下有期徒刑、拘役或5百元以下罰金，
致重傷者，處1年以下有期徒刑、拘役或5百元以下罰金。
從事業務之人，因業務上之過失傷害人者，處1年以下有期徒刑
、拘役或1千元以下罰金，致重傷者，處3年以下有期徒刑、拘役
或2千元以下罰金。


司法院資訊處製作；財團法人民間司法改革基金會備份。
